【裁判字號】    92,上易,518
【裁判日期】    920430
【裁判案由】    毀損
【裁判全文】
臺灣高等法院高雄分院刑事判決                    九十二年度上易字第五一八號
    上訴人  台灣高雄地方法院檢察署檢察官
    被  告      乙○○
右上訴人因被告毀損案件，不服臺灣高雄地方法院九十二年度易字第二三○號中華民
國九十二年二月廿一日第一審判決（起訴案號：臺灣高雄地方法院檢察署九十一年度
調偵字第七一五號），提起上訴，本院判決如左：
      主  文
上訴駁回。
      事  實
一、乙○○與甲○○分別為居住高雄縣鳳山市○○街三０二、三０四號之鄰居，迭因
    相鄰關係互存怨懟，乙○○竟基於毀損之概括犯意，連續於民國（以下同）九十
    一年九月十二日凌晨一時二十五分許及同（十二）日上午六時三十分許，持石頭
    擲擊甲○○上開鳳山市○○街三０四號房屋二樓窗戶玻璃，致該窗戶玻璃二處裂
    損，足以生損害於甲○○。
二、案經甲○○訴由高雄縣警察局鳳山分局移送臺灣高雄地方法院檢察署檢察官偵查
    起訴。
      理  由
一、訊之被告乙○○矢口否認有何毀損之犯行，辯稱：我沒有拿石頭擲擊毀損告訴人
    甲○○窗戶之玻璃云云。惟查：右揭毀損之犯罪事實，業據告訴人甲○○於警、
    偵訊（偵卷第三頁、十二、十三頁）原審及本院審理中指訴綦詳，並有證人即告
    訴人甲○○之女戴婉菁於偵訊中證稱：半夜一點多，我正要睡覺，聽到東西砸玻
    璃聲音，我母親叫我不要理，隔早我聽到我母親與別人爭吵，我探頭去看，看到
    乙○○拿石頭丟家裡二樓玻璃窗等語在卷（偵查卷第廿二頁反面），另證人即告
    訴人甲○○之女戴婉玲於偵訊中亦證稱：早上我準備書包時，手被玻璃噴到等語
    （偵查卷第廿二頁反面），而告訴人住處二樓之窗戶玻璃，確係遭人二度以石頭
    丟擊，致受有二處裂損，並有告訴人提出之上開窗戶照片二張（偵查卷第五、二
    十頁）可按。因有証人戴婉菁目睹被告乙○○拿石頭丟告訴人家裡二樓玻璃窗，
    足証告訴人之指訴與事實相符，被告乙○○所辯係事後卸責之詞，不足採信，其
    犯行已堪認定。
二、核被告乙○○所為，係犯刑法第三百五十四條之毀損罪。被告乙○○先後二次毀
    損犯行，時間緊接，所犯罪名相同，顯係出於概括之犯意為之，為連續犯，應依
    刑法第五十六條之規定論以一罪。
三、公訴意旨另以：被告乙○○與告訴人分別為居住高雄縣鳳山市○○街三０二、三
    ０四號之左鄰，迭因相鄰關係互存怨懟，乙○○竟基於毀損之概括犯意，連續於
    ：(一)八十七年一月某日時許，持石頭二顆毀損甲○○之夫戴錦群所有，停放於家
    門前之ＸＴ─０二三０號自小客車，致該車之右後側及右後側門受有刮傷及凹陷
    之損壞。(二)於八十八年十月四日某時，持不詳物品敲擊甲○○上開三０四號住處
    建物頂樓水泥牆，致水泥嚴重剝落。(三)於八十八年月二十一日某時持不詳物品敲
    擊甲○○上開三０四號住處建物頂樓樓板，至樓板受有程度不等之凹損。(四)於八
    十八年月二十四日某時以拳頭捶擊上開自小客車右後側，致該車該處凹陷，復以
    腳踢倒甲○○停放於家門前，不詳車號之機車，致該車後視鏡掉落。(五)於八十九
    年間某日時，駕駛不詳車號之機車撞毀甲○○上開三０四號住處後門。亦認被告
    乙○○此部分亦涉有刑法第三百五十四條毀損罪嫌。按告訴乃論之罪，其告訴應
    自得為告訴之人知悉犯人之時起，於六個月內為之，又告訴乃論之罪，其告訴已
    逾告訴期間者，法院應諭知不受理之判決，刑事訴訟法第二百三十七條第一項、
    第三百零三條第三款分別定有明文。刑法第三百五十四條之罪須告訴乃論，同法
    第三百五十七條亦定有明文。訊之被告乙○○對此部分被訴(一)至(五)之毀損犯行，
    堅決否認，而前開五次毀損犯行，其犯罪時間分別自八十七年一月起至八十九年
    間止，與前開經論罪科刑部分之犯行，即於九十一年九月十二月凌晨一時二十五
    分及同（十二）日上午六時三十分許，持石頭毀損告訴人窗戶玻璃之犯行，時間
    相距四年至二年不等，顯非基於概括犯意而為之，並無連續犯之關係，自無適用
    司法院大法官會議釋字第一○八號解釋之意旨，而認其六個月之告訴期間，應自
    得為告訴之人，知悉犯人最後一次行為或行為終了之時，即九十一年九月十二日
    起算之餘地。另告訴人亦於原審審理中陳明：被告乙○○對前開被訴(一)至(五)之毀
    損犯行，我於事情發生時即已知悉被告所為等語（九十二年二月十二日審判筆錄
    ），告訴人於九十一年九月十二日始對被告乙○○就前開(一)至(五)之毀損犯行提出
    告訴，顯已逾刑事訴訟法第二百三十七條第一項所規定之六個月告訴期間，原應
    為不受理判決之諭知，惟公訴意旨認此部分之犯行，與前開論罪科刑部分之犯行
    ，有連續犯之裁判上一罪之關係，基於審判不可分之法理，爰不另為不受理之諭
    知，附此敘明。
四、原審適用刑法第五十六條、第三百五十四條，第四十一條第一項前段，罰金罰鍰
    提高標準條例第一條前段、第二條規定，並審酌被告乙○○毀壞他人窗戶玻璃，
    妨害他人居家安寧，雙方係鄰居關係，窗戶玻璃價值不高等一切情狀，量處拘役
    卅日，並諭知如易科罰金以三百元折算一日。並說明被告乙○○毀損車輛所用之
    石頭，既未扣案，亦無證據證明係被告所有，其不為沒收諭知之理由，及說明前
    述五次毀損已逾告訴期限不另為不受理諭知之理由。經核原判決認事用法並無不
    合，量刑亦屬適當，檢察官上訴認前五次亦係被告乙○○所為，指摘原判決不當
    ，為無理由，應予駁回。
據上論結，應依刑事訴訟法第三百六十八條，判決如主文。
本案經檢察官張金塗到庭執行職務。
中      華      民      國    九十二    年      四      月     三十     日
                              臺灣高等法院高雄分院刑事第九庭
                                  審判長法官  張明松
                                        法官  任森銓
                                        法官  張盛喜
右正本證明與原本無異。
不得上訴。
                                  法院書記官  楊茱宜
中      華      民      國      九十二      年      五      月    一    日
附錄：本判決論罪科刑法條：
刑法第三百五十四條
毀棄、損壞前二條以外之他人之物或致令不堪用，足以生損害於公眾或他人者，處二
年以下有期徒刑、拘役或五百元以下罰金。


司法院資訊處製作；財團法人民間司法改革基金會備份。
